# 关于一揽子交易的股权收购问题

提问人：Ralph 小王子 时间：2021-08-02 08:05:08
陈版及论坛各位大神好
现有如下问题想向陈版及各位大神咨询：
背景情况：
发行人A于某一时点与非同一控制下的企业B的股东C签署了 3 份股权转让协议，约定以19-20的业绩水平收购B公司51%股权，以21-22的业绩水平收购B公司34%股权，以23-24的业绩水平收购B公司15%股权，A公司于此刻承诺未来会收购B公司100%股权。
问题描述：
根据准则约定的一揽子交易的判断标准，满足下列一项或多项条件即应作为一揽子交易进行会计处理：
（一）这些交易是同时或者在考虑了彼此影响的情况下订立的。
（二）这些交易整体才能达成一项完整的商业结果。
（三）一项交易的发生取决于其他至少一项交易的发生。
（四）一项交易单独考虑时是不经济的，但是和其他交易一并考虑时是经济的。
我认为上述交易是在同一时点签订的，A公司已承诺未来会收购B公司100%股权且与C签订了相关协议，从交易的目的和交易合同的签订来看符合上述准则的第一条规定，应作为一揽子交易处理。
请问陈版及论坛各位大神：
1 ）上述处理判断是否正确？
2 ）如果在 2021 年B公司小股东C要求分利，是否能按49%的比例分红？
请陈版及各位大神指点迷津，多谢！

回答人：chenyiwei
1 、可以理解为一揽子交易，并按照主帖所述处理。但因为取得控制权后，后续两次的收购价格都是与未来业绩相关的，均属于或有对价，故在购买日应按照或有对价的处理原则，合理、谨慎地估计或有对价的公允价值，计入合并成本，或有对价公允价值的后续变动计入损益。
2 、“如果在 2021 年B公司小股东C要求分利，是否能按49%的比例分红”这属于法律问题，可由双方协商确定。